臺灣彰化地方法院彰化簡易庭小額民事判決
111年度彰小字第578號
原      告  兆豐產物保險股份有限公司

法定代理人  梁正德  
訴訟代理人  林嘉鴻  
            薛聖穎  
被      告  施建財  

上列當事人間請求損害賠償事件，本院於民國111年9月27日言詞
辯論終結，判決如下：
    主  文
被告應給付原告新臺幣6,755元，及自民國111年7月11日起至清
償日止，按週年利率百分之5計算之利息。
訴訟費用新臺幣1,000元由被告負擔。 
本判決得假執行。但被告如以新臺幣6,755元為原告預供擔保，
得免為假執行。
    理由要領
一、小額訴訟之訴狀送達後，原告不得將原訴變更或追加他訴，
    但擴張或減縮應受判決事項之聲明者，不在此限，民事訴訟
    法第436條之23、第436條第2項、第255條第1項第3款分別定
    有明文。本件原告原起訴聲明係請求被告應給付原告新臺幣
    （下同）16,250元及法定利息。嗣於民國111年9月27日言詞
    辯論時變更聲明為被告應給付原告6,755元及法定利息，核
    屬減縮應受判決事項之聲明，與上開規定相符，應予准許。
二、原告主張：被告前於110年12月27日上午8時35分許，無照騎
    乘車牌號碼000-000號普通重型機車(下稱肇事車輛)，行經
    彰化縣鹿港鎮鹿和路2段與某旦巷口處，因違反號誌管制(闖
    紅燈)，致擦撞由原告所承保，訴外人許詠甄所有、由訴外
    人許家銘所駕駛之車牌號碼0000-00號自用小客車(下稱系爭
    車輛)，致系爭車輛受損。系爭車輛經送廠修復，經被保險
    人同意逕由原告墊付修復費用新臺幣(下同)16,250元(含零
    件10,550元、工資1,500元、烤漆4,200元)予修車廠，並依
    保險法第53條第1項之規定取得代位求償權。本件被告闖紅
    燈及無照駕駛，應負全部肇事責任，又系爭車輛零件經折舊
    後，被告應給付系爭車輛修復費用6,755元，爰依民法第184
    條第1項前段、第191條之2及保險法第53條第1項之規定提起
    本件訴訟等語。並聲明：如主文第1項所示。
三、被告則以：我無法清償，當時因突然撞到，我也忘記了等語
    。並聲明：原告之訴駁回。
四、本院之判斷：
  ㈠原告主張被告於上開時、地騎乘肇事車輛，因違反號誌管制
    ，致擦撞系爭車輛之事實，據其提出道路交通事故當事人登
    記聯單、初步分析研判表、現場圖、車險理賠計算書、估價
    單、統一發票、賠款滿意書、駕駛執照、行車執照、事故照
    片、受損照片等為證，復經本院調取交通事故資料核閱屬實
    ，被告所不爭執，自堪信為真實。
  ㈡因故意或過失，不法侵害他人之權利者，負損害賠償責任；
    汽車、機車或其他非依軌道行駛之動力車輛，在使用中加損
    害於他人者，駕駛人應賠償因此所生之損害。但於防止損害
    之發生，已盡相當之注意者，不在此限，民法第184條第1項
    前段、第191條之2分別定有明文。其次，被保險人因保險人
    應負保險責任之損失發生，而對於第三人有損失賠償請求權
    者，保險人得於給付賠償金額後，代位行使被保險人對於第
    三人之請求權；但其所請求之數額，以不逾賠償金額為限，
    保險法第53條第1項亦有明定。又汽車駕駛執照為駕駛汽車
    之許可憑證，由駕駛人向公路監理機關申請登記，考驗及格
    後發給之。汽車駕駛人經考驗及格，未領取駕駛執照前，不
    得駕駛汽車；汽車駕駛執照分為下列各類：十四、普通重型
    機車駕駛執照；汽車行駛時，駕駛人應注意車前狀況及兩車
    並行之間隔，並隨時採取必要之安全措施，不得在道路上蛇
    行，或以其他危險方式駕車；汽車行駛至交岔路口，其行進
    、轉彎，應遵守燈光號誌；車輛面對圓形紅燈表示禁止通行
    ，不得超越停止線或進入路口，道路交通安全規則第50條第
    1項、第53條第14款、第94條第3項、第102條第1項第1款、
    道路交通標誌標線號誌設置規則第206條第5款第1目分別定
    有明文。查被告未領有普通重型機車駕駛執照，卻仍於上揭
    時、地騎乘肇事車輛，行經當時行向號誌為圓形紅燈之上開
    交岔路口，未遵守上開交通規則禁止通行且未注意車前狀況
    ，而仍進入交岔路口，致與行經上開交岔路口之系爭車輛發
    生碰撞，造成系爭車輛受有損害，被告之行為與系爭車輛所
    受損害間具有相當因果關係，被告復未舉證證明其就防止損
    害發生已盡相當之注意，自應就系爭車輛之損害負賠償責任
    。則原告已依保險契約支付系爭車輛之修復費用，並依保險
    代位之規定，請求被告負損害賠償責任，自屬有據。
  ㈢不法毀損他人之物者，被害人得請求賠償其物因毀損所減少
    之價額；負損害賠償責任者，除法律另有規定或契約另有訂
    定外，應回復他方損害發生前之原狀；第一項情形，債權人
    得請求支付回復原狀所必要之費用，以代回復原狀，民法第
    196條、第213條第1項、第3項分別定有明文。另依照原告提
    出之估價單記載，系爭車輛需支出之修理費用為16,250元(
    含零件10,550元、工資1,500元、烤漆4,200元)，其中零件
    部分，係以新零件代替舊零件，依據前揭說明，自應將零件
    折舊部分予以扣除。又參照卷附原告提出系爭車輛行車執照
    ，系爭車輛係於98年12月出廠之非運輸業用汽車，惟不知當
    月何日，應類推適用民法第124條第2項後段，推定為98年12
    月15日，計算至本件車禍發生日即110年12月17日止，是其
    遭毀損時出廠已逾5年，宜以定率遞減法計算折舊。又依行
    政院所頒「固定資產耐用年數表」及「固定資產折舊率表」
    之規定，其他業用客車之耐用年數為5年，依定率遞減法每
    年折舊1000分之369，又其最後1年之折舊額，加歷年折舊累
    計額，其總和不得超過該資產成本原額10分之9。是系爭車
    輛零件部分扣除折舊額後，原告得請求之零件修理費為1,05
    5元【計算式：10,550元×1/10=1,055元】，連同無庸折舊之
    其餘費用合計6,755元(計算式：1,055元＋1,500元＋4,200元＝
    6,755元)，是系爭車輛之修復必要費用為6,755元。至被告
    辯稱無力賠償等語，然無力賠償僅是被告履行能力問題，並
    非其得緩期賠償或可作為拒絕賠償之合法事由，不影響其應
    負之賠償責任，礙難據此為被告有利之判斷。
  ㈣本件原告代位被保險人請求被告應給付系爭車輛回復原狀所
    需之修理費用，係以支付金錢為標的，且無確定給付期限，
    是原告就上揭所得請求之金額，請求自起訴狀繕本送達被告
    翌日即111年7月11日起至清償日止，按週年利率5%計算之利
    息，合於民法第229條第2項、第233條第1項前段及第203條
    規定，併應准許。
五、綜上所述，原告依民法第184條第1項前段、第191條之2前段
    及保險法第53條第1項之規定，請求被告給付6,755元，及自
    起訴狀繕本送達之翌日即111年7月11日起至清償日止，按週
    年利率5%計算之利息，為有理由，應予准許。 
六、本件事證已臻明確，兩造其餘攻擊防禦方法及所提證據，核
    與判決結果無影響，毋庸逐一論述，併此敘明。　　
七、本件係小額程序為被告敗訴之判決，依民事訴訟法第436條
    之20規定，應依職權宣告假執行，並依同法第392條第2項規
    定，依職權宣告被告如預供相當擔保，得免為假執行。
八、訴訟費用負擔之依據：民事訴訟法第78條。
中    華    民    國   111    年    10    月    11    日
                  臺灣彰化地方法院彰化簡易庭
                      法  官  范嘉紋
以上正本係照原本作成。
對於本件判決如有不服，應於收受送達後20日內向本院提出上訴
書狀，上訴於本院合議庭，並按他造當事人之人數附具繕本。
當事人之上訴，非以判決違背法令為理由不得為之，上訴狀應記
載上訴理由，表明下列各款事項：
㈠原判決所違背之法令及其具體內容。
㈡依訴訟資料可認為原判決有違背法令之具體事實。
如委任律師提起上訴者，應一併繳納上訴審裁判費。 
中　　華　　民　　國　　111 　年　　10　　月　　11　　日
                      書記官  顏麗芸